【裁判字號】    88,易,1011
【裁判日期】    890629
【裁判案由】    竊盜
【裁判全文】
臺灣嘉義地方法院刑事判決                        八十八年度易字第一一一號
    公  訴  人  臺灣嘉義地方法院檢察署檢察官
    被      告  甲○○
右列被告因竊盜案件，經檢察官提起公訴（民國八十八年度偵字第四四四四號)，本
院判決如左：
    主  文
甲○○竊盜，處有期徒刑肆月。
    事  實
一、甲○○於民國八十八年五月十五日上午八、九時許，在丙○○位於嘉義縣太保市
    ○○里○○路五十八之一號家中把玩電動遊戲機，趁丙○○不注意之際，竟意圖
    為自己不法之所有，竊取丙○○所持有之「霸王別姬」電動遊戲機內ＩＣ板一塊
    ，得手後經丙○○發覺，甲○○隨即逃逸，經丙○○持甲○○遺留現場之安全帽
    報警後，甲○○為圖掩飾，始伺機將上開ＩＣ板置回上開電動遊戲機旁，並請求
    丙○○原諒。
二、案經嘉義縣警察局水上分局報由臺灣嘉義地方法院檢察官偵查起訴。
    理  由
一、訊據被告甲○○矢口否認右揭犯行，辯稱：伊僅係打壞電動玩具，並未竊取ＩＣ
    板，且ＩＣ板事後發現在遊戲機旁云云。惟查，右開犯罪事實，業據被害人丙○
    ○於警訊及檢察官偵查時指述：「他把我電動玩具拆開將ＩＣ板拿走，他留下安
    全帽我就報警，後來我去田裡，警員有到我那邊看，電玩內已沒有ＩＣ板，後來
    下午六點我由田裡回來，發現ＩＣ板已放在該電玩機台的旁邊」等語（見偵查卷
    第二十八頁）綦詳，並經證人即承辦警員乙○○到庭結證：「我去時‧‧‧發現
    ＩＣ板不見，他（指丙○○）小兒子也有回來看」等語及「晚上‧‧‧被害人來
    告訴我ＩＣ板被放回去。放回去的地點我第一次接獲報案去查看時並沒有在那個
    地方」等語（見本院八十九年六月十三日訊問筆錄）及證人即被害人之兒子丁○
    ○結證：「早上十點多回去。載我母到警局寫筆錄，回去時沒看到板子，晚上才
    送回板子放在門邊，叫我母親原諒」等語（見本院八十九年六月二十二日審理筆
    錄）明確，參以被告係匆忙離去而遺留安全帽在現場之事實，業據被告自陳無訛
    ，衡諸經驗及論理法則，倘被告未有竊盜之犯行，何需匆忙逃逸，足見被告畏罪
    心虛之情明確；至被告另辯稱：八十八年五月十五日下午至晚上時間，伊均在釣
    蝦場，不可能將ＩＣ板放回去云云，惟查，被告前開時間並非身處釣蝦場之情，
    業據證人即釣蝦場老闆嚴敏男於警訊中陳證：「甲○○於八十八年五月十五日十
    五時至十九時稱有到我經營八八八釣蝦場內，我確實沒有印象，但我可以確認看
    見他時已經是夜間，其時間應該是二十時至二十一時。」等語明確，益徵被告所
    提不在場證明，顯與事實有違，不足採信。至被害人於本院調查時雖改稱：ＩＣ
    板在機台裡面，忘記警訊是否有指述被告竊取ＩＣ板，願原諒被告云云，然查，
    被害人至檢察官偵訊時，仍堅稱被告確有竊盜之犯行，已如前述，是被害人於本
    院調查時所陳，顯係事後迴護之詞，尚非可採；此外復有贓物領據一件及照片二
    幀附卷可稽，事證明確，被告犯行堪予認定。
二、核被告所為，係犯刑法第三百二十條第一項竊盜罪，被告事後雖將ＩＣ板歸還，
    仍無解於被告業與成立之竊盜犯行。爰審酌被告之品性、犯罪之動機、手段、所
    生之危害及犯罪後之態度等一切情狀，量處如主文所示之刑，以示懲儆。
三、據上論斷，應依刑事訴訟法第二百九十九條第一項前段，刑法第三百二十條第一
    項，罰金罰鍰提高標準條例第一條前段，判決如主文。
本案經檢察官游悅晨到庭執行職務。
中      華      民      國    八十九    年      六      月    二十九    日
                            臺灣嘉義地方法院刑事第三 庭
                                法  官  許  兆  慶
右為正本證明與原本無異。
如不服本判決，應於送達後十日內，向本院提出上訴狀。
中      華      民      國    八十九    年      六      月    二十九    日
                                書記官  洪  麗  惠
附錄本判決論罪之法條：
刑法第三百二十條第一項
意圖為自己或第三人不法之所有，而竊取他人之動產者，為竊盜罪，處五年以下有期
徒刑、拘役或五百元以下罰金。


司法院資訊處製作；財團法人民間司法改革基金會備份。
